【裁判字號】    98,交聲,2940
【裁判日期】    980911
【裁判案由】    交管條例聲異
【裁判全文】
臺灣板橋地方法院交通事件裁定        98年度交聲字第2940號
原處分機關  交通部公路總局臺北區監理所蘆洲監理站
異  議  人
即受處分人  甲○○
上列異議人因違反道路交通管理處罰條例案件，對於交通部公路
總局臺北區監理所蘆洲監理站九十八年八月四日所為之北監蘆字
第裁四六－一ＡＤ八四五八０一號裁決處分（原舉發案號：臺北
市政府交通局北市交停字第一ＡＤ八四五八０一號）聲明異議，
本院裁定如下：
    主  文
異議駁回。
    理  由
一、原處分意旨略以：異議人即受處分人甲○○於民國（下同）
    九十八年七月十二日上午十時三十三分許，其所有之車牌號
    碼０七三－ＣＭＴ號普通重型機車，停放於國道客運總站停
    車場內之停車場所佈設停車位以外之區域，因「停車位置不
    依規定」違規，由臺北市停車管理工程處交通助理員稽查後
    ，為臺北市政府交通局以北市交停字第一ＡＤ八四五八０一
    號舉發違反道路交通管理事件通知單（下稱舉發通知單）逕
    行舉發，原處分機關遂依道路交通管理處罰條例第五十六條
    第一項第九款及違反道路交通管理事件統一裁罰基準表之規
    定，裁處罰鍰新臺幣（下同）六百元。
二、異議意旨略以：異議人於九十八年七月十日將車牌號碼０七
    三－ＣＭＴ號普通重型機車停放在國道客運總站停車場停車
    格內，之後即搭乘客運至高雄參加七月十一日晚上之活動，
    異議人自該日起在高雄停留三日，有七月十一日當日參加活
    動之門票一張，及七月十一日至十二日在高雄消費之發票四
    紙可證。而國道客運總站週邊為交通流量大之區域，隨時有
    執法人員巡邏取締違規情事，異議人既要到南部三天，豈有
    不將車子停妥再行離去之理，若異議人於七月十日當天即隨
    意違規停放車輛，應早已收到取締單，而非至七月十二始舉
    發異議人，可見異議人原確係將車輛停放於停車格內，係因
    嗣後遭人移置外圍地區而違規停放，是異議人不服，爰為此
    聲明異議云云。
三、按汽車（包括機器腳踏車）停車時，在停車場內或路邊准停
    車處所停車時，應依規定停放，不得紊亂；停車時間、位置
    、方式及車種，如公路主管機關、市區道路主管機關或警察
    機關有特別規定時，應依其規定，道路交通安全規則第一百
    十二條第一項第十四款、第十五款定有明文；又按汽車駕駛
    人停車時，有停車時間、位置、方式、車種不依規定之情形
    者，處六百元以上一千二百元以下罰鍰，道路交通管理處罰
    條例第五十六條第一項第九款亦規定甚明。
四、經查：
（一）本件異議人於九十八年七月十二日上午十時三十三分許，
      因其所有之車牌號碼０七三－ＣＭＴ號普通重型機車，停
      放於國道客運總站停車場內之停車場所佈設停車位以外之
      處所，有「停車位置不依規定」之違規，由臺北市停車管
      理工程處交通助理員拍照採證稽查後，為臺北市政府交通
      局填製北市交停字第一ＡＤ八四五八０一號舉發通知單逕
      行舉發，異議人不服舉發，向原處分機關陳述意見，原處
      分機關函請舉發單位調查結果，仍認異議人有於上揭時間
      ，有機車停放於公有收費停車場內，卻不依規定位置，停
      放於規劃之機車停車格位外，異議人違規屬實，原處分機
      關遂於九十八年八月四日以北監蘆字第裁四六－一ＡＤ八
      四五八０一號違反道路交通管理事件裁決書（下稱裁決書
      ），依道路交通管理處罰條例第五十六條第一項第九款及
      違反道路交通管理事件統一裁罰基準表之規定，裁處異議
      人罰鍰六百元，異議人於收受上開裁決書後提起異議等情
      ，有上開舉發通知單、違規採證照片、交通部公路總局臺
      北區監理所蘆洲監理站交通違規陳述單及查詢、臺北市停
      車管理工程處九十八年七月三十日北市停管字第０九八三
      五一七四八００號函、上開裁決書、聲明異議狀各一件附
      卷可稽。
（二）異議人仍執前詞置辯，惟查，本件國道客運總站停車場於
      出入口處設置有「停車須知」告示牌，告示牌上載明「車
      輛進出場應遵循停車場內標誌．．．並應依標誌、標線、
      停車位佈設方式停妥車輛，如有任意停放以致妨礙其他車
      輛行進或停放者，得依法取締」等語，又該停車場於各停
      放區域繪設有停車格供機車依序停放，於各區最外側停車
      格前後，均立有黃色短柱以為區隔各區，業經本院查明屬
      實，有臺北市停車管理工程處九十八年九月二日北市停管
      字第０九八三五九五五六００號函檢附之違規地點現場圖
      、現場照片、「停車須知」告示牌照片附卷可參。又觀諸
      上開舉發違規之採證照片及違規地點現場圖所示，異議人
      機車於經警舉發時，係停放於該停車場內臨近臺北市○○
      ○路與延平北路一段交岔路口位置，且係放置在面向臺北
      市○○○路之停車區域外之黃色短柱外之第二輛機車，其
      相鄰左右兩側各有一部機車亦違規停放於停車格以外之區
      域。亦即上開機車之停車狀態及停車格狀態，依違規採證
      照片由左至右係：「面向臺北市○○○路○段之機車停車
      格→車牌號碼ＰＶＸ－九四一號機車（違規停於停車格外
      ）→本件違規機車（違規停於停車格外）→車牌號碼ＰＶ
      三－七一一號機車（違規停於於停車格外）→黃色短柱→
      面向臺北市○○○路之停車格」，異議人之機車與其左右
      兩側之機車，停放方向相同（面向臺北市○○○路），與
      右側停車格內之機車為平行停放，中間並有黃色短柱區隔
      ，與左側停車格（面向臺北市○○○路）內之機車則為垂
      直停放。顯見，異議人機車之右側除有黃色短柱與停車格
      相隔外，異議人車輛與該短柱間又間隔有另一輛違規停放
      之機車，衡情，如係他人將異議人車輛移置遭舉發之違規
      地點，顯非僅移動一輛機車之距離即可造成，而依採證照
      片所示，該停車場各區最外側停車格前後設立之黃色短柱
      ，約等同於機車車身長度，是亦難僅以向左搬動車體之方
      式即可將原停放於該黃短柱右方停車格內之機車移置於該
      區停車格外；又異議人之機車既與其左側面向臺北市○○
      ○路○段之停車格內之機車係垂直停放，則他人若欲將該
      停車格內之車輛移置遭舉發之違規地點，除須將車輛移出
      停車格外，更須大費周章將車輛為九十度轉彎，並拖移相
      當距離（中間足以再停放車牌號碼ＰＶＸ－九四一號機車
      ），且異議人車輛雖停放於停車格以外之區域，卻係整齊
      停放，而非任意歪斜放置，故亦與係遭他人拖移停放之常
      情不符。此外，又查無其他證據足資證明該車確係遭他人
      移置該處。是以，異議人空言否認前開違規事實，尚不足
      採。
（三）異議人復辯稱本件遭舉發地點國道客運總站停車場週邊係
      交通流量極大之區域，隨時有執法人員巡邏取締違規行為
      ，異議人車輛停放該處已有三天，若係違規停放，應於停
      放之第一天即收到取締之罰單，豈有至七月十二日始遭舉
      發之理，故異議人車輛顯係遭人移置云云。然查，依本件
      異議人車輛經舉發違規之地點及車輛停放之方式，尚難認
      係遭人移置該處等情，業如前述，而臺北市停車管理工程
      處交通助理人員取締違停車輛係採不定時、不定點方式舉
      發，且車輛停放係屬流動性之行為，若違停車輛未於交通
      助理員巡查之時點將無法逐一取締等事實，有臺北市停車
      管理工程處九十八年九月二日北市停管字第０九八三五九
      五五六００號函附卷可考，是縱若異議人車輛已在上開停
      車場不依規定位置停放達三天之久，然臺北市停車管理工
      程處交通助理員未必於上開期間每日巡查至本件違規地點
      ，是亦無從據以為有利異議人之認定。
五、綜上所述，本件異議人所有之上開０七三－ＣＭＴ號普通重
    型機車於上揭時、地，確有「停車位置不依規定」之違規事
    實，應堪認定。原處分機關依道路交通管理處罰條例第五十
    六條第一項第九款及違反道路交通管理事件統一裁罰基準表
    之規定，裁處異議人罰鍰六百元，核無違誤。本件聲明異議
    為無理由，應予駁回。
六、據上論斷，應依道路交通案件處理辦法第十九條，裁定如主
    文。
中    華    民    國    98    年    9     月    11    日
                  交通法庭    法  官  白光華
上列正本證明與原本無異。
如不服本裁定，應於裁定送達後五日內敘明抗告理由，向本院提
出抗告狀。
                              書記官  莊川億
中    華    民    國    98    年    9     月    11    日


司法院資訊處製作；財團法人民間司法改革基金會備份。
